【裁判字號】    97,簡上,35
【裁判日期】    971111
【裁判案由】    毒品危害防制條例
【裁判全文】
臺灣宜蘭地方法院刑事判決              97年度簡上字第35號
上  訴  人  甲○○
上列被告因違反毒品危害防制條例案件，不服本院羅東簡易庭於
中華民國97年3月27日所為97年度羅簡字第33號第一審判決（聲
請簡易判決處刑案號：96年度偵字第4370號）提起上訴，本院管
轄第二審之合議庭判決如下：
    主  文
上訴駁回。
    事  實
一、甲○○前因施用毒品案件，經臺灣桃園地方法院以91年度訴
    字第484號判決判處有期徒刑5月確定，又因施用毒品案件，
    經臺灣臺北地方法院以92年度簡字第4476號判決判處有期徒
    刑6月確定，上開2罪於民國92年11月5日入監執行，於93年
    11月26日縮刑期滿執行完畢。詎仍不知悔改，於96年5月24
    日下午，在其位於宜蘭縣頭城鎮○○路○段73號之住處，由
    其夫乙○○將其所有之第一級毒品海洛因1包（淨重0.18公
    克）及第二級毒品搖頭丸2顆（驗畢餘重0.8024公克）交予
    甲○○收執放置於甲○○之皮包內而持有之（乙○○另涉違
    反毒品危害防制條例案件部分，業經檢察官另行偵辦）。嗣
    於96年5月25日晚間7時許，為警在宜蘭縣冬山鄉○○路○段
    與八仙路口查獲，並扣得第一級毒品海洛因1包（淨重0.18
    公克）及第二級毒品搖頭丸2顆（驗畢餘重0.8024公克）。
二、案經宜蘭縣政府警察局羅東分局報請臺灣宜蘭地方法院檢察
    署檢察官偵查後聲請簡易判決處刑。
    理  由
壹、證據能力部分：
    按被告以外之人於審判外之言詞或書面陳述，除法律有規定
    者外，不得作為證據，刑事訴訟法第159條第1項定有明文。
    查本件證人乙○○、林重慶於警詢中之陳述，雖屬被告以外
    之人於審判外之陳述，惟被告於本院調查證據時，已知有同
    法第159條第1項不得為證據之情形，而未於言詞辯論終結前
    聲明異議，依同法第159條之5第2項之規定，視為有同條第1
    項之同意，本院審酌上開證人之言詞陳述作成時之情況，認
    為適當，爰依同法第159條之5第1項之規定認有證據能力，
    合先敘明。
貳、實體部分：
一、訊據被告甲○○固坦認有於上開時地為警在其所有之皮包內
    查獲乙○○所有之第一級毒品海洛因1包及第二級毒品搖頭
    丸2顆等情不諱，惟矢口否認有何持有第一級、第二級毒品
    之犯行，辯稱：不知道伊先生有放毒品在伊包包內云云。經
    查，上開事實，業據證人乙○○前於警詢中證稱：我及甲○
    ○要離開宜蘭縣頭城鎮○○路○段73號時，我想起來房間內
    尚有毒品及器具，因我腳受傷行動較不便，因此我才請甲○
    ○進入房間將毒品先行放入包包內等語明確（見原審卷第34
    頁警詢筆錄），核與被告甲○○前於警詢時供陳：乙○○於
    96年5月24日下午在宜蘭縣頭城鎮○○路○段73號將上述毒品
    交付給我等情相符（見原審卷第21頁警詢筆錄），自堪信證
    人乙○○前於警詢所為之證述為真實。至證人乙○○雖於本
    院審理時改證稱上開毒品係其自行放入被告之皮包中，被告
    不知情云云（見本院卷第63-64頁筆錄），然若果如證人乙
    ○○所述，其係自行將毒品放入被告之皮包中，而該皮包既
    為被告所持有而使用，自證人乙○○於當日中、下午間將毒
    品放入被告之皮包中起迄當日晚間為警查獲時止之長達數小
    時之時間中，被告豈有不翻動皮包而查知之理？故證人乙○
    ○於本院審理時所為之證述，實與常情有違，顯係事後為迴
    護被告之詞，不足採信，故被告前於警詢自白持有毒品等情
    顯與事實相符而堪採信。綜上所述，本件事證明確，被告持
    有第一級毒品海洛因及第二級毒品搖頭丸之犯行均堪以認定
    ，應依法論科。
二、核被告所為，均係違反毒品危害防制條例第11條第1項、第2
    項之持有第一級、第二級毒品罪。被告同時持有海洛因及搖
    頭丸，觸犯構成要件不相同之罪名，為想像競合犯，應從一
    重之持有第一級毒品罪處斷。查被告前因施用毒品案件，經
    臺灣桃園地方法院以91年度訴字第484號判決判處有期徒刑5
    月確定，又因施用毒品案件，經臺灣臺北地方法院以92年度
    簡字第4476號判決判處有期徒刑6月確定，上開2罪於92年11
    月5日入監執行，於93年11月26日縮刑期滿執行完畢，有卷
    附臺灣高等法院被告前案紀錄表可按，其受有期徒刑之執行
    完畢後5年內故意再犯本件有期徒刑以上之罪，為累犯，依
    法加重其刑。原審認被告係違反毒品危害防制條例第11條第
    1項、第2項之持有第一級、第二級毒品罪，事證明確，並審
    酌被告之犯罪動機、目的、手段及犯後態度等情狀，據以論
    罪科刑，科處被告有期徒刑3月，如易科罰金，以新臺幣1千
    元折算1日，並就扣案之第一級毒品海洛因及第二級毒品搖
    頭丸諭知沒收銷燬之，經核其認事用法均無違誤，量刑亦屬
    妥適，被告空言否認犯罪提起上訴，為無理由，應予駁回。
據上論斷，應依刑事訴訟法第455條之1第3項、第368條，判決如
主文。
本案經檢察官張立言到庭執行職務
中    華    民    國    97    年    11    月    11    日
                  刑事第二庭審判長法  官  黃永勝
                                  法  官  陳映佐
                                  法  官  鄭貽馨
以上正本證明與原本無異。
本件不得上訴。
                                  書記官  林嘉萍
中    華    民    國    97    年    11    月    12    日
附錄本案論罪科刑法條全文：
毒品危害防制條例第11條
持有第一級毒品者，處3年以下有期徒刑、拘役或新臺幣5萬元以
下罰金。
持有第二級毒品者，處2年以下有期徒刑、拘役或新臺幣3萬元以
下罰金。
持有專供製造或施用第一、二級毒品之器具者，處1年以下有期
徒刑、拘役或新臺幣1萬元以下罰金。
持有毒品達一定數量者，加重其刑至二分之一，其標準由行政院
定之。


司法院資訊處製作；財團法人民間司法改革基金會備份。
